臺灣花蓮地方法院刑事判決　　　　　　　　　　　　　八十九年度易字第四三七號
　　公　訴　人　臺灣花蓮地方法院檢察署檢察官
　　被　　　告　乙○○
　　選任辯護人　林武順
右列被告因竊盜案件，經檢察官提起公訴（八十九年度偵字第五六九號），本院判決
如左：
    主  文
乙○○無罪。
    理  由
一、公訴意旨略以：被告乙○○原為位於花蓮市○○路一六四號甲○○所經營金展銀
    樓之店員，於民國（下同）八十八年十月十一日上午十時許，經甲○○開啟金飾
    保險箱後，由乙○○將收藏在金庫內金飾取出交給丁○○、丙○○兩店員罷放在
    櫥窗，其竟萌意圖為自己不法之所有犯意，躲避店內錄影裝置，竊取店內金飾招
    財虎一隻（重三錢四釐，值新台幣九千二百元）。經店員於同日下午六時許盤點
    時，發現該金飾失竊，因認被告涉有刑法第三百二十條第一項竊盜罪嫌云云。
二、按犯罪事實應依證據認定之，無證據不得推定其犯罪事實；又不能證明被告犯罪
    者，應諭知無罪之判決，刑事訴訟法第一百五十四條、第三百零一條第一項分別
    定有明文。檢察官認被告涉有右揭犯行，係以告訴人甲○○之指訴、證人丙○○
    之證詞及勘驗被告從金庫取出金飾之錄影帶為主要論據。
三、訊據被告乙○○堅持否認有右揭竊盜犯行，辯稱：其並未偷取該金飾。經查：告
    訴人甲○○於八十八年十月十一日上午開啟保險櫃後離去，由店員自保險庫內取
    出金飾至櫃檯擺放，同日下午三時許，由員工盤點後，發現金飾招財虎不見，告
    知告訴人，告訴人乃查閱當天及前一天錄影帶，發現前一天晚上金飾招財虎還在
    ，當天早上其開門後，乙○○曾從保險櫃拿出一物品，閃避錄影機鏡頭，進入私
    人置物區，因認該金飾為被告所竊等情，業據告訴人於警訊及偵查中指訴綦詳。
    是告訴人係在該金飾遭竊後，觀看當天錄影帶內容，認被告當時動作可疑，而認
    該金飾為被告所竊，告訴人並未真正看見被告竊取該金飾。又證人丙○○於警訊
    及偵查時證稱：當天由被告從保險櫃拿金飾出來給其及丁○○擺放，被告並曾拿
    一透明盒子裝著類似白色動物之金飾給其看，其看不清楚是哪一種動物金飾，其
    沒有看到被告偷招財虎等語。證人丁○○於本院訊問時證稱：其曾任職金展銀樓
    ，任職期間曾有一金飾擺飾失竊，是在下午盤點時發現失竊等語。故當天同時擺
    放金飾之丙○○、丁○○亦未看見被告竊取該金飾。經本院勘驗案發當天錄影帶
    ，顯示案發當天由被告負責從保險櫃中取出金飾，其他二位職員負責將金飾擺放
    在櫃檯，期間丁○○曾從保險櫃中取出一盒動物擺件，其中有一空格，後來被告
    從保險櫃中取出一動物擺件，但未將該動物擺件交由同事擺放，而至石桌旁，未
    擺放金飾，後來又回保險櫃繼續擺放金飾，之後，又從保險櫃中取出一個動物擺
    件等情，業經本院勘驗甚詳，並有勘驗筆錄一份附卷可參。告訴人於本院勘驗錄
    影帶時指稱：動物擺件之金飾均放在一個盒子內，不可能將一個動物擺件單獨放
    在盒子外，當天丁○○所拿之動物擺件盒內已有一空格，表示盒內已少一件動物
    擺件，該動物擺件應係被告事先將之取出，之後再趁機到石桌旁，並置放在自己
    皮包內。被告則稱：錄影帶內容顯示，其之後有從保險櫃中取出一個動物擺件，
    應該就是之前動物擺件盒中所缺少的那一個，故其並未行竊。告訴人在本院勘驗
    該錄影帶後，亦稱：因被告之後確實有從保險櫃中取出一動物擺件，故對被告所
    稱並未行竊，沒有意見。由上可知，告訴人係因被告當時負責從保險櫃中取出金
    飾，期間丁○○從保險櫃中取出一盒動物擺件，其中有一空格，之後被告又有進
    入石桌私人置物區之行為，因而誤認被告事先已先將招財虎之動物擺件單獨取出
    ，再趁其他二位同事未注意之際，將招財虎放入擺放在石桌旁之自己皮包內，惟
    經本院勘驗結果顯示，被告之後又從保險櫃中取出一個動物擺件，表示該動物擺
    件即係丁○○所取出動物擺件盒內所缺少那一格空格之動物擺件，故該動物擺件
    並未遭被告所竊。是被告所辯，應堪採信。此外，復查無其他積極證據，足認被
    告涉有竊盜犯行，自屬不能證明其犯罪，依法應為被告無罪之諭知。
據上論斷，應依刑事訴訟法第三百零一條第一項，判決如主文。
本案經檢察官薛智友到庭執行職務。
中      華      民      國    九十一    年      四      月    二十四    日
                              台灣花蓮地方法院刑事庭
                                  法  官  李  世  華
右正本證明與原本無異。
如對本判決不服，應於送達後十日內，向本院提出上訴狀。（應抄附繕本）告訴人或
被害人如對於本判決不服者，應具備理由請求檢察官上訴，其上訴期間之計算係以檢
察官收受判決正本之日期為準。
                                  法院書記官
中      華      民      國    九十一    年      四      月    二十九    日
